【裁判字號】    89,基簡,233
【裁判日期】    890707
【裁判案由】    給付票款
【裁判全文】
臺灣基隆地方法院宣示判決筆錄
                                                八十九年度基簡字第二三三號
    原      告  乙○○
    被      告  甲○○
右當事人間八十九年度基簡字第二三三號給付票款事件於中華民國八十九年七月七日
下午四時０分在本院民事第九法庭公開宣示判決出席職員如左：
                法      官  蔡岱霖
                法院書記官  陳淑慧
                通      譯  劉春生
朗讀案由兩造均未到
法官朗讀主文宣示判決，並諭知將判決主文、事實及其理由要領，記載於後：
    主    文
被告應給付原告新台幣貳拾萬元及如附表所示之利息。
訴訟費用由被告負擔。
本判決得假執行。
    事實及理由要領
甲、兩造聲明及陳述要旨：
一、原告部分：原告主張其執有被告簽發，如附表所示之支票二紙，屆期提示均不獲
    兌現，爰依票據關係請求被告給付新台幣（下同）貳拾萬元及如附表所示之利息
    ；並提出支票、退票理由單各二紙（以上均為影本，原本閱後發還）為證。
二、被告部分：被告自認系爭二張支票為真正，惟抗辯原告亦復將其所簽發用以擔保
    之另三張合計三十萬元之本票亦聲請強制執行，惟均尚未清償，又被告已另行還
    款二萬二千元予原告等語。
乙、理由要領：
一、本件原告主張之事實，經提出支票及退票理由單各二紙為證，復為被告自認系爭
    支票為真正，應認原告之主張為真實。
二、本件被告抗辯其已另行還款二萬二千元予原告等語，惟原告主張被告雖確曾還款
    二萬二千元，惟被告向原告調現已欠本金達四十五萬元，該所還款項係用於支付
    其他欠款，不屬系爭票款之列等語；而被告並不爭執除欠原告本件票款外尚有其
    他欠款，並自認原告所稱係全部加總之債權，是原告主張被告所給付之二萬二千
    元僅抵充部分之其他借款，尚不足供抵償本件票款之用，應堪採信。
三、按因清償債務而對於債權人負擔新債務者，除當事人另有意思表示外，若新債務
    不履行時，其舊債務仍不消滅；民法第三百二十條定有明文。被告抗辯原告亦復
    將其所簽發用以擔保之另三張合計三十萬元之本票亦聲請強制執行，惟己自認該
    本票票款均尚未清償，是則被告對於原告所負擔之本票債務尚未履行，其舊有之
    本件支票債務仍不消滅，原告自仍得就系爭支票行使權利起訴請求付款。
四、按在票據上簽名者，依票上所載文義負責，票據上之簽名得以蓋章代之；發票人
    對於執票人應照支票文義擔保支票之支付；又執票人向支票債務人行使追索權時
    ，得請求自付款提示日起之利息，如無約定利率者，依年利六釐計算，票據法第
    五條第一項、第六條、第一百二十六條、第一百三十三條分別定有明文，從而原
    告依票據關係請求被告給付系爭票款及法定遲延利息，為有理由，應予准許。
五、本件係命清償票據上債務之判決，應依職權宣告假執行。
中      華      民      國    八十九    年      七      月      七      日
~B臺灣基隆地方法院基隆簡易庭
~B        法院書記官  陳淑慧
~B        法      官  蔡岱霖
右正本證明與原本無異。
本筆錄正本之送達，與判決正本之送達，有同一效力。
對於本件判決如有不服，應於收受送達後二十日內向本院提出上訴書狀，上訴於本院
合議庭，並按他造當事人之人數附具繕本。
中      華      民      國    八十九    年      七      月     十三     日
~B        法院書記官  陳淑慧
~F0;
附表：
┌──┬─────┬─────┬────┬───┬───┬────────┐
│編號│付  款  人│ 支   票  │票面金額│發  票│提  示│   利      息   │
│    │          │ 號   碼  │(新台幣)│日  期│年月日│                │
├──┼─────┼─────┼────┼───┼───┼────────┤
│ 一 │基隆市第一│GB0000000 │壹拾萬元│八十九│八十九│自八十九年四月二│
│    │信用合作社│          │        │年三月│年四月│十四日起，至清償│
│    │中華路分社│          │        │十三日│二十四│日止，按年息百分│
│    │          │          │        │      │日    │之六計算之利息。│
├──┼─────┼─────┼────┼───┼───┼────────┤
│ 二 │基隆市第一│GB0000000 │壹拾萬元│八十九│八十九│自八十九年四月二│
│    │信用合作社│          │        │年四月│年四月│十四日起，至清償│
│    │中華路分社│          │        │十三日│二十四│日止，按年息百分│
│    │          │          │        │      │日    │之六計算之利息。│
└──┴─────┴─────┴────┴───┴───┴────────┘


司法院資訊處製作；財團法人民間司法改革基金會備份。
